【裁判字號】    97,易,1313
【裁判日期】    970806
【裁判案由】    竊盜
【裁判全文】
臺灣彰化地方法院刑事判決              97年度易字第1313號
公  訴  人  臺灣彰化地方法院檢察署檢察官
被      告  乙○○
上列被告因竊盜案件，經檢察官提起公訴（97年度偵字第5748號
），本院判決如下：
    主  文
乙○○踰越牆垣竊盜，累犯，處有期徒刑捌月。
    犯罪事實
一、乙○○前於民國93年間因施用毒品案件，經臺灣臺中地方法
    院以94年度訴字第320 號判處有期徒刑10月、4 月，並定其
    應執行刑為有期徒刑1 年確定，復因施用毒品案件，經本院
    以94年度訴字第2149號判處有期徒刑1 年、8 月，並定其應
    執行刑為有期徒刑1 年6 月，嗣經依中華民國96年罪犯減刑
    條例減刑後，於96年7 月31日執行完畢。詎仍不知悛悔，於
    97年5 月22日下午3 時22分許，前往甲○○位在彰化市○○
    里○○路○ 段450 巷75號之工廠倉庫，踰越圍牆進入該工廠
    ，徒手竊取約80公斤之鐵質螺絲墊片2 袋（價值約新臺幣【
    下同】4800元）。得手後，騎乘其不知情之姪兒所有之車牌
    號碼XH9 ─862 號重型機車，載運上開鐵質螺絲墊片至彰化
    市○○里○○路○ 段479 巷35號之彰興資源回收場，出售予
    不知情之曾美珠，而為警循線查獲。
二、案經甲○○訴由彰化縣警察局彰化分局報請臺灣彰化地方法
    院檢察署檢察官偵查起訴。
    理  由
一、本案被告所犯係屬刑事訴訟法第376 條第2 款所列之刑法第
    321 條第1 項第2 款之加重竊盜罪，本院爰依同法第284 條
    之1 之規定行獨任審判。次按被告以外之人於審判外之陳述
    ，雖不符刑事訴訟法第159 條之1 至第159 條之4 之規定，
    而經當事人於審判程序同意作為證據，法院審酌該言詞陳述
    或書面陳述作成時之情況，認為適當者，亦得為證據。當事
    人、代理人或辯護人於法院調查證據時，知有第159 條第1
    項不得為證據之情形，而未於言詞辯論終結前聲明異議者，
    視為有前項之同意，刑事訴訟法第159 條之5 定有明文。查
    本案全部卷證，公訴人、被告均不爭執其證據能力，本院復
    衡以該等供述證據作成時之情況，應為適當，是可認後述所
    引用證據之證據能力均無疑義，合先敘明。
二、上揭犯罪事實，業據被告乙○○於警、偵訊及本院審理時坦
    承不諱，核與證人即被害人甲○○及證人曾美珠於警詢時證
    述之情節相符，並有彰興資源回收行估價單1 紙、現場照片
    共2 張、車籍查詢--基本資料詳細畫面1 紙在卷可稽及螺絲
    墊片2 袋扣案可資佐證，堪信被告之自白與事實相符，當可
    採為論罪科刑之依據。且被告於本院審理時復供稱：竊得之
    螺絲墊片欲變賣現金供己花用等語明確（見本院97年7 月24
    日審判筆錄），足認被告確有為自己不法所有之意圖。綜上
    所述，本案事證明確，被告乙○○竊盜犯行，洵堪認定，應
    予依法論科。
三、按刑法第321條第1項第2款規定將「門扇」、「牆垣」、「
    其他安全設備」並列，則所謂「牆垣」包括院牆、房牆在內
    ，且不問其為木造、土造或磚造（最高法院56年臺上字第60
    2 號判決要旨參照）。是核被告所為，係犯刑法第321 條第
    1 項第2 款之踰越牆垣竊盜罪。再被告前於93年間因施用毒
    品案件，經臺灣臺中地方法院以94年度訴字第320 號判處有
    期徒刑10月、4 月，並定其應執行刑為有期徒刑1 年確定，
    復因施用毒品案件，經本院以94年度訴字第2149號判處有期
    徒刑1 年、8 月，並定其應執行刑為有期徒刑1 年6 月，嗣
    經依中華民國96年罪犯減刑條例減刑後，於96年7 月31日執
    行完畢等情，有臺灣彰化地方法院檢察署刑案資料查註紀錄
    表及臺灣高等法院被告全國前案紀錄表各1 份在卷可憑，其
    於有期徒刑執行完畢後，5 年內故意再犯本件最重本刑為有
    期徒刑以上之罪，為累犯，應依刑法第47條第1 項之規定，
    加重其刑。爰審酌被告正值壯年，不思以合法正當途徑賺取
    所得，圖以竊盜滿足自己之貪欲，任意以踰越牆垣之方式竊
    取財物，影響他人財產權，所為誠屬不該，惟念其犯後已坦
    承犯行，態度尚稱良好，暨其犯罪之動機、目的、竊盜手法
    、犯罪所得尚非極鉅，且竊得物品已發還被害人領回，有贓
    物認領保管單1 紙在卷可按等一切情狀，認公訴人求處有期
    徒刑10月，尚嫌稍重，酌情量處如主文所示之刑，以示懲戒
    。
據上論斷，應依刑事訴訟法第299 條第1 項前段，刑法第321 條
第1 項第2 款、第47條第1 項，判決如主文。
本案經檢察官蔡明達到庭執行職務。
中    華    民    國    97    年    8     月    6     日
                  刑事第一庭    法      官  胡宜如
以上正本證明與原本無異。
如不服本判決，應於送達後10日內向本院提出上訴狀，上訴書狀
應敘述具體理由（須附繕本）。
告訴人或被害人對於判決如有不服具備理由請求檢察官上訴者，
其上訴期間之計算係以檢察官收受判決正本之日期為準。
中    華    民    國    97    年    8     月    6     日
                                書  記  官  蕭秀吉
附錄本案論罪科刑法條：
中華民國刑法第321條
犯竊盜罪而有左列情形之一者，處六月以上、五年以下有期徒刑
：
一、於夜間侵入住宅或有人居住之建築物、船艦或隱匿其內而犯
    之者。
二、毀越門扇、牆垣或其他安全設備而犯之者。
三、攜帶兇器而犯之者。
四、結夥三人以上而犯之者。
五、乘火災、水災或其他災害之際而犯之者。
六、在車站或埠頭而犯之者。
前項之未遂犯罰之。


司法院資訊處製作；財團法人民間司法改革基金會備份。
